臺灣高等法院高雄分院刑事判決　　　　　九十年度上訴字第一九二五號
　　上　訴　人　台灣屏東地方法院檢察署檢察官
　　被　　　告　乙○○
右上訴人因被告違反毒品危害防制條例案件，不服臺灣屏東地方法院九十年度訴字第
六九二號中華民國九十年十月二十五日第一審判決（起訴及移送併辦案號：臺灣屏東
地方法院檢察署九十年度毒偵緝字第二一０號及毒偵字第一五九九、一八五五號），
提起上訴，本院判決如左：
      主      文
原判決撤銷。
乙○○連續施用第一級毒品，處有期徒刑拾月。
扣案之海洛因壹包（淨重壹點肆肆公克）沒收銷燬。
      事      實
一、乙○○前曾因施用毒品案件，經送觀察勒戒後，認無繼續施用毒品傾向，由臺灣
    屏東地方法院檢察署檢察官於民國（下同）八十九年十月三十一日以八十九年度
    毒偵字第一八四六號不起訴處分確定。詎仍不知悔改，復基於施用第一級毒品海
    洛因之概括犯意，自九十年一月中旬起，在屏東縣某處及屏東市○○路七０九之
    一號之住處等地，連續施用第一級毒品海洛因多次，嗣於同年二月八日下午三時
    許，為警在屏東市○○路三百十號查獲，經臺灣屏東地方法院裁定送觀察勒戒後
    ，乙○○因未到案執行，而被檢察官通緝，通緝中仍賡續不定期施用第一級毒品
    海洛因，於同年七月二十八日下午五時三十分，在屏東市○○路黃金海岸ＫＴＶ
    停車場為警查獲，因冒用其兄「張政仁」之名應訊，而未被發現其遭通緝之情，
    將之飭回，乃乙○○竟心存僥倖，仍連續不定期施用第一級毒品海洛因，其最後
    一次係於同年八月十八日晚上十時在其屏東縣長治鄉家中施用，而於翌（十九）
    日下午二時，為高雄市政府警察局刑警大隊保安大隊特勤中隊在高雄縣鳳山市○
    ○路與文衡路口查獲，並扣得海洛因一包（淨重一‧四四公克）。
二、案經屏東縣警察局屏東分局報請臺灣屏東地方法院檢察署檢察官偵查起訴及由該
    署移送本院併案審理。
      理      由
一、訊據被告乙○○對於右開連續施用第一級毒品海洛因之事實坦承不諱，且被告先
    後於九十年二月八日、七月二十八日、八月十九日為警查獲後，經採其尿液送驗
    ，均呈嗎啡陽性反應，此有台灣檢驗科技股份有限公司九十年二月二十二日編號
    ＫＺ000000000000號、九十一年二月十八日編號ＫＺ000000
    000000號，濫用藥物尿液檢驗報告及屏東縣衛生局九十年八月二十三日屏
    縣衛檢字第九００二０二號檢驗通知書附卷可稽，扣案之白粉一包（淨重一‧四
    四公克），經送請法務部調查局鑑定結果，確為第一級毒品海洛因，亦有該局0
    00000000號鑑定通知書存卷可參，其自白自堪信為真實。又被告前因施
    用毒品案件，經原審法院以八十九年毒聲字第二一六一號裁定送觀察勒戒後，認
    無繼續施用傾向，由臺灣屏東地方法院檢察署檢察官於八十九年十月三十一日以
    八十九年度毒偵字第一八四六號不起訴處分確定。被告於檢察官依毒品危害防制
    條例第二十條第二項規定為不起訴處分後五年後再犯毒品危害防制條例第十條之
    罪，經原審法院以九十年度毒聲字第一六一九號裁定送觀察勒戒等情，有臺灣屏
    東地方法院檢察署刑案資料查註紀錄表、臺灣高等法院被告全國前案紀錄表及屏
    東看守所九十年九月五日屏所樑衛字第二○○四號函等在卷足憑，本件事證已明
    ，被告犯行堪予認定。
二、查海洛因係毒品危害防制條例第二條第一項第一款所稱之第一級毒品，被告竟持
    之以施用，核其所為，係犯同條例第十條第一項之施用第一級毒品罪，被告持有
    第一級毒品，並進而施用之，其持有之低度行為為施用之高度行為吸收，不另論
    罪。被告連續多次施用第一級毒品海洛因之行為，時間緊接，犯罪基本構成要件
    相同，顯係基於概括之犯意為之，為連續犯，應以一罪論，並依法加重其刑，公
    訴事實雖未敘及被告於九十年二月五日後施用毒品之犯行，惟此部分與起訴事實
    具有連續犯之裁判上一罪關係，為起訴效力所及，本院自得一併審究。
三、原審予以論罪科刑，固非無見，然原審漏未就被告自九十年二月八日後至為警緝
    獲前一日即九十年八月十八日期間之施用第一級毒品犯行併予論究，自有疏誤，
    檢察官上訴執此指摘原判決不當，非無理由，應由本院將原判決撤銷，審酌被告
    染上施用第一級毒品惡習，屢被查獲而不悔改，惟其於偵審中均坦認犯行，態度
    良好等情狀，爰予科處有期徒刑拾月，扣案之海洛因壹包（淨重壹點肆肆公克）
    併依毒品危害防制條例第十八條規定諭知沒收銷燬。
據上論斷，應依刑事訴訟法第三百六十九條第一項前段、第三百六十四條、第二百九
十九條第一項前段，毒品危害防制條例第十條第一項、第十八條，刑法第十一條前段
、第五十六條，判決如主文。
本案經檢察官鄭文貴到庭執行職務。
中    華    民    國     九十一     年       三       月      十二      日
                              臺灣高等法院高雄分院刑事第四庭
                                  審判長法官  蕭權閔
                                        法官  李嘉興
                                        法官  陳吉雄
右甲本證明與原本無異。
如不服本判決應於收受本判決後十日內向本院提出上訴書狀，其未述上訴理由者，
並得於提起上訴後十日內向本院補提理由書狀（均須按他造當事人之人數附繕本)「
切勿逕送上級法院」。
                                      書記官  沈有進
中    華    民    國     九十一     年       三       月      十四      日
附錄：本判決論罪科刑法條：
毒品危害防制條例第十條第一項
施用第一級毒品者，處六月以上五年以下有期徒刑。
                                                                        Ｑ
